臺灣高等法院高雄分院刑事判決　　　　　94年度上易字第99號
上　訴　人　臺灣屏東地方法院檢察署檢察官
被　　　告　甲○○
上列上訴人因被告違反毒品危害防制條例案件，不服臺灣屏東地
方法院93年度易字第585 號中華民國93年12月28日第一審判決（
起訴案號：臺灣屏東地方法院檢察署93年度毒偵字第297 號，併
案案號：同署93年度毒偵字第1513號），提起上訴，暨移送併案
審理（臺灣屏東地方法院檢察署94年度毒偵字第169 號），本院
判決如下：
     主  文
原判決撤銷。
甲○○連續施用第二級毒品，累犯，處有期徒刑陸月，如易科罰
金，以佰元折算壹日。扣案甲基安非他命壹包（驗後毛重零點
肆公克）沒收銷燬之。
     事  實
一、甲○○前於民國82年間因違反麻醉藥品管理條例、竊盜等案
    件，經臺灣屏東地方法院判處應執行有期徒刑11月確定，又
    於82年間因違反肅清煙毒條例案件，經臺灣屏東地方法院判
    處有期徒刑3 年2 月，上開3 罪經定執行刑有期徒刑4 年，
    自83年4 月14日起入監服刑，迄85年4 月5 日因縮短刑期假
    釋出獄；又於假釋中（85年及86年間）因違反麻醉藥品管理
    條例案件，經臺灣高等法院高雄分院、臺灣屏東地方法院分
    別判處有期徒刑6 月、8 月確定，上開假釋因而遭撤銷，而
    自86年3 月10日起入監服刑，該撤銷假釋之殘刑2 年6 月10
    日，與上開2 案併執行之，迄88年2 月11日再因縮短刑期假
    釋出獄；復於89年間因施用毒品案件，經臺灣屏東地方法院
    裁定觀察勒戒，因有繼續施用毒品傾向，再裁定令入戒治處
    所施以強制戒治，實施成效良好，停止戒治交付保護管束（
    隨即因另案入監執行殘刑，詳如後述），於90年2 月24日保
    護管束期滿，由臺灣屏東地方法院檢察署檢察官於90年3 月
    12 日 以90年度戒毒偵字第69號為不起訴處分確定；上開假
    釋再遭撤銷，而自89年8 月8 日起入監執行殘刑1 年7 月1
    日，至91年2 月16日縮刑期滿執行完畢。
二、詎甲○○仍未戒除毒癮，竟於上開強制戒治執行完畢釋放後
    5 年內，再基於施用第二級毒品甲基安非他命（聲請簡易判
    決處刑書誤載為安非他命）之概括犯意，自91年2 月間某日
    （2 月16日以後）起至93年10月5 日下午10時許止，連續在
    屏東縣麟洛鄉○○村○○路和傑巷37號住處，及屏東縣麟洛
    鄉○○村○○路「湧源堂」前檳榔攤後方等處，以將甲基安
    非他命置入燈泡內，在燈泡下方點火燒烤，或以將甲基安非
    他命放置在鋁箔紙上，在鋁箔紙下方點火燒烤，吸食甲基安
    非他命遇熱產生之煙氣之方式，每天施用1 次，而施用第二
    級毒品甲基安非他命多次。嗣分別於：(一)93年1 月23日下午
    4 時許，在屏東縣麟洛鄉○○路「台灣巨蛋超商」前，為警
    查獲。(二)93年8 月5 日下午11時20分許，在屏東縣麟洛鄉○
    ○路「界揚超商」前，為警查獲，並扣得其所有甲基安非他
    命1 包（驗後毛重0.4 公克）。(三)93年10月6 日下午8 時許
    ，在屏東縣麟洛鄉○○路「巨蛋超商」前，為警查獲。
三、案經屏東縣警察局屏東分局報請臺灣屏東地方法院檢察署檢
    察官聲請簡易判決處刑暨移送原審、本院併案審理。
     理  由
一、程序方面─
    被告甲○○經合法傳喚（見本院卷第33送達證書），無正當
    理由不到庭，爰不待其陳述，逕行判決。
二、認定犯罪事實所憑證據及理由─
  (一)上開犯罪事實，業據被告於警詢、原審自白不諱（見警(三)卷
    第4 、5 頁，原審卷第56、64頁）；且其於93年1 月23日下
    午4 時許、93年8 月5 日下午11時20分許、93年10月6 日下
    午8 時許，為警查獲所採尿液，經送驗結果均呈甲基安非他
    命陽性反應，有屏東縣政府衛生局93年2 月4 日屏縣衛檢六
    字第930025號、93年8 月25日屏縣衛檢六字第930334號檢驗
    結果通知書、台灣檢驗科技股份有限公司94年2 月2 日KＺ00
    0000000000號濫用藥物尿液檢驗報告計3 紙在卷可憑（見警
    (一)卷第6 頁，93毒偵1513號卷第22頁，本院卷第20頁）；又
    扣案晶體1 包，經送鑑驗結果，確含有甲基安非他命成分（
    驗後毛重0.4 公克），有高雄醫學大學附設中和紀念醫院94
    年3 月8 日9403-71 號檢驗報告1 紙在卷可憑（見本院卷第
    34頁）。足認被告自白與事實相符，堪以採信。
  (二)被告前於89年間因施用毒品案件，經臺灣屏東地方法院裁定
    觀察勒戒，因有繼續施用毒品傾向，再裁定令入戒治處所施
    以強制戒治，實施成效良好，停止戒治交付保護管束（隨即
    因另案入監執行殘刑），於90年2 月24日保護管束期滿，由
    臺灣屏東地方法院檢察署檢察官於90年3 月12日以90年度戒
    毒偵字第69號為不起訴處分確定，有臺灣高等法院被告全國
    前案紀錄表在卷可按（見本院卷第11至16頁）。足證被告於
    強制戒治執行完畢釋放後，5 年內再犯本件施用第二級毒品
    罪。
三、論罪及撤銷改判之理由─
  (一)按甲基安非他命係屬毒品危害防制條例第2 條第2 項第2 款
    所稱之第二級毒品，是被告於上開時地，施用甲基安非他命
    之行為，係犯該條例第10條第2 項之施用第二級毒品罪。被
    告持有甲基安非他命，嗣進而施用之，持有之低度行為應為
    施用之高度行為所吸收，不另論罪。又被告連續多次施用第
    二級毒品甲基安非他命之犯行，時間緊接，觸犯構成要件相
    同之罪名，顯係基於概括之犯意為之，應依連續犯之規定論
    以一罪，並依法加重其刑。又公訴人雖僅就被告自91年2 月
    間起至93年1 月21日止，在上開「湧源堂」前檳榔攤後方，
    施用第二級毒品甲基安非他命之犯行提起公訴，惟被告其餘
    如事實欄所載之連續施用第二級毒品犯行，與上開起訴論罪
    科刑部分有連續犯裁判上一罪關係，為起訴效力所及，本院
    自得併予審理。
  (二)被告前於82年間因違反麻醉藥品管理條例、竊盜等案件，經
    臺灣屏東地方法院判處應執行有期徒刑11月確定，又於82年
    間因違反肅清煙毒條例案件，經臺灣屏東地方法院判處有期
    徒刑3 年2 月，上開3 罪經定執行刑有期徒刑4 年，自83年
    4 月14日起入監服刑，迄85年4 月5 日因縮短刑期假釋出獄
    ；又於假釋中（85年及86年間）因違反麻醉藥品管理條例案
    件，經臺灣高等法院高雄分院、臺灣屏東地方法院分別判處
    有期徒刑6 月、8 月確定，上開假釋因而遭撤銷，而自86年
    3 月10日起入監服刑，該撤銷假釋之殘刑2 年6 月10日，與
    上開2 案併執行之，迄88年2 月11日再因縮短刑期假釋出獄
    ；復於89年間因施用毒品案件，上開假釋再遭撤銷，而自89
    年8 月8 日起入監執行殘刑1 年7 月1 日，至91年2 月16日
    縮刑期滿執行完畢，有上開臺灣高等法院被告全國前案紀錄
    表在卷可按，其於有期徒刑執行完畢，5 年以內再犯本件有
    期徒刑以上之罪，為累犯，依法加重其刑，並遞加之。
  (三)原審認被告有施用第二級毒品犯行，予以論罪科刑，固非無
    見。惟原審未及就被告自93年8 月5 日起至93年10月5 日下
    午10時許止，連續施用第二級毒品甲基安非他命犯行（即移
    案部分與起訴部分有裁判上一罪關係，為起訴效力所及，原
    審就此部分未及併與審究，指摘原判決不當，提起上訴，為
    有理由，自應由本院將原判決撤銷改判。
四、科刑及沒收之理由─
  (一)爰審酌被告前經觀察、勒戒及強制戒治，仍未斷除毒癮，業
    如前述，顯見其惡習已深，且未能體悟施用毒品對自己、家
    人造成之傷害及社會之負擔，惟念其犯後尚知坦承犯行等一
    切情狀，量處有期徒刑6 月，並諭知易科罰金之折算標準，
    以資懲儆。
  (二)扣案甲基安非他命1 包（驗後毛重0.4 公克），為毒品，依
    毒品危害防制條例第18條第1 項前段規定宣告沒收銷燬之。
    至於鑑驗耗用之海洛因既已滅失，自毋庸宣告沒收銷燬。
五、適用之法律─
  (一)刑事訴訟法第371 條、第369 條第1 項前段、第364 條、第
    299 條第1 項前段。
  (二)毒品危害防制條例第10條第2 項、第18條第1 項前段。
  (三)刑法第11條前段、第56條、第47條、第41條第1 項前段。
  (四)罰金罰鍰提高標準條例第2 條。
本案經檢察官沈紹嘉到庭執行職務。
中　　華　　民　　國　　94　　年　　4 　　月　　15　　日
                  刑事第七庭    審判長法  官  莊飛宗
                                      法  官  黃憲文
                                      法  官  曾逸誠
以上正本證明與原本無異。
不得上訴。
中　　華　　民　　國　　94　　年　　4 　　月　　15　　日
　　　　　　　　　　　　　　　　　　　書記官  郭蘭蕙
附錄本判決論罪科刑法條：
毒品危害防制條例第10條第2 項：
施用第二級毒品者，處3年以下有期徒刑。
